臺灣高等法院民事判決　　　　　　　　　96年度再易字第77號
再審原告　　乙○○
再審被告　　甲○○
上列當事人間侵權行為損害賠償事件，再審原告對於中華民國
96年5月2日本院95年度訴易字第64號確定判決，提起再審之訴，
本院判決如下：
    主  文
再審之訴駁回。
再審訴訟費用新台幣捌仟參佰伍拾元由再審原告負擔。
    事實及理由
一、按再審之訴顯無再審理由者，得不經言詞辯論，以判決駁回
    之，民事訴訟法第502條第2項定有明文。
二、再審原告主張：本院95年度訴易字第64號確定判決（下稱原
    確定判決)判命再審原告應給付再審被告新台幣（下同）515
    ,130元，然再審原告於前訴訟程序審理中已就再審被告並無
    接受整形手術之必要及預估整形費用約45萬元部分具狀予以
    爭執，詎原確定判決逕依長庚醫院回函認定再審被告受有整
    形費用45萬元之損害，顯未盡調查證據之責，違反民事訴訟
    法第286條規定及採證法則，而有民事訴訟法第496條第1項
    第1款適用法規顯有錯誤之再審事由，爰提起本件再審之訴
    等語，並聲明：(一)原確定判決廢棄。(二)再審被告在前訴訟程
    序之訴及其假執行之聲請均駁回。
三、按判決適用法規顯有錯誤者，得以再審之訴對於確定終局判
    決聲明不服，民事訴訟法第496條第1項第1款定有明文。又
    所謂適用法規顯有錯誤，係指確定判決違背法規或現存判例
    解釋者而言，不包括認定事實錯誤之情形在內（最高法院71
    年台再字第210號及63年台上字第880號判例意旨參照），亦
    不包括調查證據欠周、取捨證據失當及判決不備理由之情形
    在內。經查原確定判決於斟酌全辯論意旨及調查證據之結果
    ，依自由心證既已認定：「甲○○（即再審被告)主張受有
    脛骨骨折、骨折位移之傷害，醫師並於手術前告知因小腿傷
    口深且靠近，術後可能有感染或壞死之可能，如壞死，日後
    須補皮等語，其於94年5月23日入院，同日行骨釘固定及清
    創手術，94年6月6月日出院，醫囑續門診追蹤大約需半年左
    右；嗣因傷口感染及壞死致引起右腿蜂窩性組織炎，94年8
    月8日急診入院，同月10日住院，21日出院，醫囑續門診追
    蹤；而前開右腿組織感染、壞死雖已治癒，惟右下肢外傷性
    疤痕及色素沉澱明顯（共45公分），已據其提出骨折、脫臼
    、重建手術同意書、相片11張為証，而就外傷性疤痕及色素
    沈澱之整形費用，包括修疤、磨皮、雷射，預估需花費45萬
    元，亦有基隆長庚醫院診斷證明書三紙。而依據長庚醫院基
    隆分院96年2月16日(96)長庚院基字第1059號函覆本院稱：
    『…其外傷性疤痕及色素沉澱為主觀性美容，如病患自覺有
    需要即為有必要，若未施行整形磨皮，外觀受影響，亦有可
    能進而影響身心；依病患疤痕共長45公分，美容1公分約1萬
    元整，預估修痕及雷射多次共約45萬元左右』等語，甲○○
    就其所受之傷勢既主觀上認為有外觀上受影響，自有影響其
    身心之虞，故其主張將受有預估整形費用45萬元之損害，核
    屬有據。乙○○ (即再審原告)辯稱甲○○並無整形必要云
    云，委無可採」（見原確定判決第5頁所載），而據以判命
    再審原告應賠償再審被告此部分所受之損害，核無適用法規
    顯有錯誤之情事。又前訴訟程序法院縱未就再審原告所爭執
    之再審被告是否確有接受整形手術之必要及整形費用若干等
    事項再事調查，即依上開證據資料而為上開事實認定，惟此
    係屬前訴訟程序法院取捨證據及認定事實之職權，依前揭說
    明，要非民事訴訟法第496條第1項第1款所定適用法規顯有
    錯誤之範疇，自不得據為提起再審之事由。
四、從而，本件再審之訴為顯無再審理由，爰不經言詞辯論，以
    判決駁回之。
五、據上論結，本件再審之訴為顯無理由，依民事訴訟法第502
    條第2項、第78條，判決如主文。
中　　華　　民　　國　　96　　年　　6　　 月　　23　　日
                    民事第四庭
                        審判長法　官  張劍男
　　　　　　　　　  　　      法　官　丁蓓蓓
　　　　　　　　　　  　      法　官  彭昭芬
正本係照原本作成。
不得上訴。
中　　華　　民　　國　　96　　年　　6 　　月　　23　　日
                              書記官  丁華平
